臺灣桃園地方法院刑事判決　　　　　　　 96年度易字第448號
公　訴　人　臺灣桃園地方法院檢察署檢察官
被　　　告　甲○○
選任辯護人　呂理胡律師
　　　　　　唐永洪律師
上列被告因詐欺等案件，經檢察官提起公訴（95年度偵字第2486
2 號），因被告於準備程序中自白犯罪，經本院合議庭裁定本件
改由受命法官獨任進行簡式審判程序，茲判決如下：
    主  文
甲○○犯如附表二所示之各罪，各宣告如附表二所示之刑，各減
為如附表二所示之刑。應執行有期徒刑捌月。
被訴無故入侵電腦及相關設備部分公訴不受理。
    事  實
一、甲○○與真實姓名年籍均不詳綽號「小陳」之成年男子，共
    同基於意圖為自己不法所有之犯意聯絡，由「小陳」於某不
    詳時間，以不詳之手法，盜取丙○○所有之「joewu044」雅
    虎奇摩帳號（有關無故入侵電腦及相關設備罪部分，業據丙○○撤回告訴，詳後述），並於不詳時、地取得江美霏（由
    臺灣桃園地方法院檢察署檢察官另行偵辦）所有之遠傳電信
    股份有限公司（下稱遠傳電信公司）0000000000號之行動電
    話門號及謝國賓（由臺灣桃園地方法院檢察署檢察官另行偵
    辦）所有之華南商業銀行（下稱華南銀行）板橋分行帳號：
    000000000000號帳戶之存摺、金融卡及密碼後，再於民國95
    年7 月底某日，將上開雅虎奇摩帳號及行動電話門號交由甲○○使用。甲○○取得上開雅虎奇摩帳號及行動電話後，旋
    即於95年7 月31日晚間11時8 分許，在大陸福建省廈門市某
    網咖內，以上開雅虎奇摩帳號在雅虎奇摩拍賣網站上，刊登
    販賣日本資生堂ANESSA最新太陽係防護乳液之訊息，再於95
    年8 月1 日以上開行動電話門號，於網際網路上向華南銀行
    申請虛擬儲值卡號碼000-0000-000-0000-000 號後，復將上
    開虛擬儲值卡號碼刊登在拍賣網頁上供購買者匯款，並由甲○○負責回覆購買者於網路上所詢問之事項，致如附表一所
    示之壬○○等人陷於錯誤而於如附表一所示之時間上網購買
    ，並於如附表一所示之時間，匯款如附表一所示之金額至上
    開華南銀行虛擬儲值卡號碼或謝國賓所有之上開華南銀行帳
    戶內，俟壬○○等人匯款後，甲○○及小陳卻無寄出商品，
    且旋即將上開虛擬儲值卡號碼內之款項轉匯入謝國賓所有之
    上開華南銀行帳戶內，並持謝國賓所有上開帳戶之金融卡提
    領所得款項。因壬○○等人發覺受騙而報警處理，始循線查
    悉上情。
二、案經丙○○訴由內政部警政署刑事警察局移送臺灣桃園地方
    法院檢察署檢察官偵查起訴。
    理  由
一、按除被告所犯為死刑、無期徒刑、最輕本刑為三年以上有期
    徒刑之罪或高等法院管轄第一審案件者外，於第一次審判期
    日前之準備程序進行中，被告先就被訴事實為有罪之陳述時
    ，審判長得告知被告簡式審判程序之旨，並聽取當事人、代
    理人、辯護人及輔佐人之意見後，裁定進行簡式審判程序，
    刑事訴訟法第273 條之1 第1 項定有明文。經核本件被告甲○○所犯係死刑、無期徒刑、最輕本刑為三年以上有期徒刑
    以外之罪，其於準備程序中就被訴事實為有罪之陳述，經法
    官告知簡式審判程序之旨，並聽取公訴人、被告及辯護人之
    意見後，本院爰依首揭規定，合議裁定由受命法官獨任進行
    簡式審判程序，合先敘明。
二、上開犯罪事實，業據被告於本院審理中坦承不諱，並有被害
    人丙○○、庚○○、己○○、戊○○、丁○○、壬○○、辛○○、癸○○及乙○○於警詢中之指訴，且有以「joewu044
    」之申請人資料及雅虎奇摩帳號刊登之拍賣訊息資料、行動
    電話門號0000000000號之申請人資料、華南銀行總行95年9
    月5 日作電字第09509846號函、虛擬儲值卡號碼0000000000
    0000000 之基本資料及交易明細、華南銀行板橋分行帳號：
    000000000000號帳戶之開戶基本資料及交易明細各1 份、被
    害人庚○○、乙○○所有之存摺、台北國際商業銀行自動櫃
    員機交易明細表、合作金庫銀行自動櫃員機交易明細單、台
    新銀行拍賣付款轉帳明細表影本各1 紙、中華郵政公司自動
    櫃員機儲戶交易明細表影本3 紙及得標通知影本8 份附卷可
    佐，被告自白與事實相符，事證明確，犯行洵堪認定。
二、核被告甲○○附表一編號1 至8 所為，均係犯刑法第339 條
    第1 項之詐欺取財罪。又其與真實姓名年籍均不詳綽號「小
    陳」之成年男子間，具有犯意聯絡及行為分擔，為共同正犯
    。被告所犯附表一編號1 至8 所示之罪，犯意各別，行為互
    殊，應分論併罰。爰審酌被告正值青年，不思循合法正當途
    徑獲得財富，竟運用智慧於不當之途，惟犯罪後尚能坦承犯
    行，犯罪後態度良好，一時貪念，所生危害非鉅，犯罪情節
    尚屬輕微，且積極與被害人達成和解並賠償損失等一切情狀
    ，均量處如主文所示之刑。末查被告犯罪後，中華民國九十
    六年罪犯減刑條例業已制定，經總統於96年7 月4 日公布，
    並自同年月16日起生效施行，核本件被告之犯罪時間、罪名
    等項，均合於該條例所定之減刑條件，爰依該條例第2 條第
    1 項第3 款規定減其宣告刑二分之一，並定其應執行之刑。
貳、公訴不受理部分：
一、公訴意旨另以：被告甲○○明知某真實姓名不詳綽號「小陳
    」之成年男子及其所屬之詐欺集團於雅虎奇摩拍賣網站上刊
    登商品販售，卻無出售商品而係訛詐購買者，使購買者匯款
    而詐欺購買者所匯入款項，竟與綽號「小陳」之成年男子及
    其所屬之詐欺集團共同基於意圖為自己不法所有之犯意聯絡
    ，由綽號「小陳」之成年男子於某不詳時間，以不詳之手法
    ，盜取丙○○所有之「joewu044」雅虎奇摩帳號，因認被告
    此部分另涉犯刑法第358 條之無故入侵電腦及相關設備罪嫌
    等語。
二、按告訴乃論之罪，告訴人於第一審辯論終結前得撤回其告訴
    ，又告訴經撤回者，法院應諭知不受理判決，刑事訴訟法第
    238 條第1 項、第303 條第3 款分別定有明文。經查，被告
    所另涉犯刑法第358 條之無故入侵電腦及相關設備罪，依同
    法第363 條規定，須告訴乃論，茲被告與告訴人丙○○達成
    民事和解，業據告訴人丙○○撤回對被告無故侵入電腦及相
    關設備部分之告訴，有撤回告訴狀1 紙在卷足憑，揆諸前開
    規定，爰就此部分另為公訴不受理之諭知。
據上論斷，應依刑事訴訟法第273 條之1 、第299 條第1 項前段
第303 條第3 款、刑法第28條、第339 條第1 項、第41條第2 項
、第51條第5 款，判決如主文。
本案經檢察官何嘉仁到庭執行職務。
中　　華　　民　　國　　96　　年　　7 　　月　　31　　日
                  刑事第七庭    法　官　連雅婷
以上正本證明與原本無異
如不服本判決書應於送達後10日內向本院提出上訴狀
                                書記官　張尹嫚
中　　華　　民　　國　　96　　年　　7 　　月　　31　　日
附表一：
┌──┬───┬───────┬────────┬─────┬─────┬─────────────┐
│編號│被害人│上網購買之時間│上網購買時所使用│匯款之時間│匯款之金額│匯入之帳戶                │
│    │      │              │之雅虎奇摩帳號  │          │（新臺幣）│                          │
├──┼───┼───────┼────────┼─────┼─────┼─────────────┤
│ １ │壬○○│95年8月2日    │不詳            │95年8月2日│1220元    │華南銀行虛擬儲值卡號碼008-│
│    │      │              │                │          │          │0000-000-0000-000號       │
├──┼───┼───────┼────────┼─────┼─────┼─────────────┤
│ ２ │庚○○│95年8月2日    │ilovenknush     │95年8月3日│1220元    │同上                      │
├──┼───┼───────┼────────┼─────┼─────┼─────────────┤
│ ３ │辛○○│95年8月4日    │不詳            │95年8月4日│1220元    │同上                      │
├──┼───┼───────┼────────┼─────┼─────┼─────────────┤
│ ４ │戊○○│95年8月3日    │q540100         │95年8月5日│1220元    │同上                      │
├──┼───┼───────┼────────┼─────┼─────┼─────────────┤
│ ５ │丁○○│95年8月4日    │carrie.s-mail   │95年8月5日│1220元    │謝國賓所有之華南銀行帳號：│
│    │      │              │                │          │          │000-00-0000000號帳戶      │
├──┼───┼───────┼────────┼─────┼─────┼─────────────┤
│ ６ │癸○○│95年8月4日    │stophin         │95年8月6日│3050元    │華南銀行虛擬儲值卡號碼008-│
│    │      │              │                │          │          │0000-000-0000-000號       │
├──┼───┼───────┼────────┼─────┼─────┼─────────────┤
│ ７ │乙○○│95年8月5日    │vivipipi.tw     │95年8月6日│2440元    │同上                      │
├──┼───┼───────┼────────┼─────┼─────┼─────────────┤
│ ８ │己○○│95年8月6日    │c110302         │95年8月7日│2400元    │謝國賓所有之華南銀行帳號：│
│    │      │              │                │          │          │000-00-0000000號帳戶      │
└──┴───┴───────┴────────┴─────┴─────┴─────────────┘
附表二：
┌──┬────┬──────────┬────┬────┐
│編號│事實    │  罪           名   │ 宣告刑 │ 減為   │
├──┼────┼──────────┼────┼────┤
│ １ │附表一  │共同意圖為自己不法之│有期徒刑│有期徒刑│
│    │編號1   │所有，以詐術使人將本│參月    │壹月又拾│
│    │        │人之物交付者        │        │伍日    │
├──┼────┼──────────┼────┼────┤
│ ２ │附表一  │共同意圖為自己不法之│有期徒刑│有期徒刑│
│    │編號2   │所有，以詐術使人將本│參月    │壹月又拾│
│    │        │人之物交付者        │        │伍日    │
├──┼────┼──────────┼────┼────┤
│ ３ │附表一  │共同意圖為自己不法之│有期徒刑│有期徒刑│
│    │編號3   │所有，以詐術使人將本│參月    │壹月又拾│
│    │        │人之物交付者        │        │伍日    │
├──┼────┼──────────┼────┼────┤
│ ４ │附表一  │共同意圖為自己不法之│有期徒刑│有期徒刑│
│    │編號4   │所有，以詐術使人將本│參月    │壹月又拾│
│    │        │人之物交付者        │        │伍日    │
├──┼────┼──────────┼────┼────┤
│ ５ │附表一  │共同意圖為自己不法之│有期徒刑│有期徒刑│
│    │編號5   │所有，以詐術使人將本│參月    │壹月又拾│
│    │        │人之物交付者        │        │伍日    │
├──┼────┼──────────┼────┼────┤
│ ６ │附表一  │共同意圖為自己不法之│有期徒刑│有期徒刑│
│    │附表6   │所有，以詐術使人將本│參月    │壹月又拾│
│    │        │人之物交付者        │        │伍日    │
├──┼────┼──────────┼────┼────┤
│ ７ │附表一  │共同意圖為自己不法之│有期徒刑│有期徒刑│
│    │編號7   │所，以詐術使人將本人│參月    │壹月又拾│
│    │        │之物交付者          │        │伍日    │
├──┼────┼──────────┼────┼────┤
│ ８ │附表一  │共同意圖為自己不法之│有期徒刑│有期徒刑│
│    │編號8   │所有，以詐術使人將本│參月    │壹月又拾│
│    │        │人之物交付者        │        │ 伍日   │
└──┴────┴──────────┴────┴────┘
